【裁判字號】    97,上訴,3096
【裁判日期】    970821
【裁判案由】    毒品危害防制條例
【裁判全文】
臺灣高等法院刑事判決                97年度上訴字第3096號
上  訴  人
即  被  告  甲○○
上列上訴人因毒品危害防制條例案件，不服臺灣基隆地方法院97
年度訴字第440號，中華民國97年4月30日第一審判決（起訴案號
：臺灣基隆地方法院檢察署97年度毒偵字第318號），提起上訴
，本院判決如下：
    主  文
上訴駁回。
    事  實
一、甲○○前因施用毒品案件，先後2次經觀察、勒戒後，均認
    無繼續施用毒品之傾向，經臺灣基隆地方法院檢察署檢察官
    分別於民國88年10月6日、92年2月13日，以88年度毒偵字第
    408號、92年度毒偵字第90號為不起訴處分確定；又因搶奪
    案件，經原審法院於民國92年8月20日，以92年度訴字第164
    號判處有期徒刑10月確定，於93年5月10日縮刑期滿執行完
    畢；再因施用第一級及第二級毒品案件，經原審法院於94年
    12月12日，以94年度訴字第765號分別判處有期徒刑8月、6
    月確定；復因妨害兵役案件，經原審法院95年5月19日以95
    年基簡字第435號判處有期徒刑3月確定；又因竊盜案件，經
    原審法院於95年5月12日以95年度基簡字第436號判處有期徒
    刑4月確定；再因施用第一級及第二級毒品案件，經原審法
    院於95年5月30日以95年度訴字第386號分別判處有期徒刑9
    月、7月確定；上開案件嗣經原審法院於96年7月19日以96年
    度聲減字第378號裁定分別減刑為有期徒刑4月、3月、1月又
    15日、2月、4月又15日、3月又15日，並定應執行有期徒刑7
    月確定，於96年12月31日縮刑期滿執行完畢。詎甲○○猶不
    知悔改，復基於施用第一級毒品海洛因之犯意，於97年1月
    26日下午5時許，在基隆市火車站公廁內，以注射針筒注射
    方式，施用第一級毒品海洛因1次，嗣為警於97年1月28日晚
    上10時15分許，在基隆市○○區○○路39號前執行盤檢勤務
    ，甲○○主動自其褲子口袋內取出剛購買預備施用之第一級
    毒品海洛因1包（驗餘後淨重0.1585公克）供警扣案，並接
    受裁判，經甲○○同意採驗其尿液結果呈嗎啡、可待因陽性
    反應。又基於施用第一級毒品海洛因之犯意，於97年1月30
    日下午1時許，在基隆市○○區○○街96巷1弄12號3樓出租
    套房內，以注射針筒注射方式，施用第一級毒品海洛因1次
    ，嗣為警於同日下午3時15分許，在上開出租套房執行搜索
    勤務，當場扣得同在上開出租套房內與甲○○一起施用毒品
    之莊石能所有之第一級毒品海洛因9包（驗餘後合計淨重1.5
    5公克），經甲○○同意隨警回所採驗其尿液結果呈嗎啡、
    可待因陽性反應，而查悉上情。
二、案經基隆市警察局第一分局移送臺灣基隆地方法院檢察署檢
    察官偵查起訴。被告於原審準備程序，先就被訴事實為有罪
    之陳述，經告知其簡式審判程序之旨，並聽取公訴人、被告
    之意見後，原審合議庭裁定由受命法官獨任進行簡式審判程
    序。
    理  由
一、依刑事訴訟法第三百五十條、第三百六十一條、第三百六十
    二條、第三百六十七條規定，不服地方法院之第一審判決而
    上訴者，須提出上訴書狀，並應敘述具體理由，為上訴必備
    之程式；其所提出之書狀未敘述上訴理由，或僅曾以言詞陳
    述上訴理由者，均應於上訴期間屆滿後二十日內補提理由書
    於第一審法院。第一審法院經形式審查，認逾期未補提上訴
    理由者，應定期間先命補正；逾期未補正者，為上訴不合法
    律上之程式，應以裁定駁回。倘已提出上訴理由，但所提非
    屬具體理由者，則由第二審法院以上訴不合法律上之程式，
    判決駁回。而所謂具體理由，必係依據卷內既有訴訟資料或
    提出新事證，指摘或表明第一審判決有何採證認事、用法或
    量刑等足以影響判決本旨之不當或違法，而構成應予撤銷之
    具體事由，始克當之（例如：依憑證據法則具體指出所採證
    據何以不具證據能力，或依憑卷證資料，明確指出所為證據
    證明力之判斷如何違背經驗、論理法則）；倘僅泛言原判決
    認定事實錯誤、違背法令、量刑失之過重或輕縱，而未依上
    揭意旨指出具體事由，或形式上雖已指出具體事由，然該事
    由縱使屬實，亦不足以認為原判決有何不當或違法者（例如
    ：對不具有調查必要性之證據，法院未依聲請調查亦未說明
    理由，或援用證據不當，但除去該證據仍應為同一事實之認
    定），皆難謂係具體理由（最高法院九十七年台上字第八九
    二號判決意旨參照）。
二、本件被告上訴僅泛言：請予從輕量刑等語，而未提出具體理
    由。本院依法裁定命其於收受裁定七日內補正具體理由，於
    九十七年七月三十一日寄存送達，有送達回證在卷可參，而
    被告逾期迄未補正，揆諸上開說明，其上訴顯於法不合。爰
    依刑事訴訟法第三百六十七條前段、第三百七十二條規定，
    不經辯論，判決如主文。
中    華    民    國    97    年    8     月    21    日
                  刑事第十八庭審判長法  官  吳鴻章
                                    法  官  陳健順
                                    法  官  周政達
以上正本證明與原本無異。
如不服本判決，應於收受送達後十日內向本院提出上訴書狀，其
未敘述上訴之理由者並得於提起上訴後十日內向本院補提理由書
（均須按他造當事人之人數附繕本）。
                                    書記官  莊昭樹
中    華    民    國    97    年    8     月    21    日


司法院資訊處製作；財團法人民間司法改革基金會備份。
